最高法院民事裁定　　　　　　　一○○年度台抗字第二五六號
再 抗告 人　豐和工程有限公司
法定代理人　莊啟川
代　理　人　林良財律師
上列再抗告人因與相對人光順營造有限公司聲請停止強制執行事
件，對於中華民國九十九年十一月三十日台灣高等法院高雄分院
裁定（九十九年度抗字第二九七號），提起再抗告，本院裁定如
下：
    主  文
再抗告駁回。
再抗告程序費用由再抗告人負擔。
    理  由
按對於抗告法院所為抗告有無理由之裁定再為抗告，僅得以其適
用法規顯有錯誤為理由，為民事訴訟法第四百八十六條第四項所
明定。此項規定，依強制執行法第三十條之一，於強制執行程序
準用之。所謂適用法規顯有錯誤，係指原裁定就其取捨證據所確
定之事實適用法規顯有錯誤而言，不包括認定事實錯誤之情形在
內。本件再抗告人對債務人恭鼎工程有限公司（下稱恭鼎公司）
，向台灣高雄地方法院（下稱高雄地院）聲請強制執行取回 100
噸雙孔懸臂工作車及配件事件（九十九年度司執字第七四七一一
號為強制執行事件，下稱系爭執行事件），相對人以系爭強制執
行之標的物屬伊所有，其已提起第三人異議之訴為由，聲請供擔
保停止強制執行，高雄地院裁定准許，再抗告人不服，提起抗告
。原法院以：按有提起異議之訴時，法院因必要情形，或依聲請
定相當並確實之擔保，得為停止強制執行之裁定，強制執行法第
十八條第二項定有明文。依此規定，只須當事人提起異議之訴，
在該異議之訴確定前，法院如認有必要，即得依職權為停止執行
之裁定；其在當事人願供擔保，聲請停止強制執行時，法院亦非
不得依其聲請，定相當並確實之擔保，為停止強制執行之裁定。
本件執行法院於九十九年六月二十八日赴現場執行，依執行筆錄
記載略以：債務人已委託現場工程師指出應執行之四台機器如附
件（下稱系爭執行標的），因橋樑工程施工中，且系爭執行標的
物龐大拆卸不易，故該日執行時僅拆卸附件之部分，其餘、
、部分並未拆卸，交由再抗告人取回。再抗告人嗣後並聲請
定期續為執行，執行之司法事務官亦認本件強制執行程序尚未終
結，再抗告人謂系爭執行程序業已終結，並不足採。相對人主張
系爭執行標的屬其所有，其已向高雄地院提起第三人異議之訴，
聲請供擔保裁定停止強制執行程序，合於上開規定。審酌再抗告
人就系爭執行標的之債權為新台幣（下同）五百八十萬元及評估
本件第三人異議之訴，其訴訟期間約二年，再抗告人因停止執行
不能即時受償之損害為五百八十萬元之利息損失，高雄地院酌定
擔保金為五十八萬元，核屬相當，爰維持高雄地院所為准相對人
供擔保五十八萬元後，系爭執行事件強制執行程序於高雄地院九
十九年度審訴字第一四五六號第三人異議之訴事件判決確定前，
應暫予停止之裁定，駁回再抗告人之抗告，核無適用法規顯有錯
誤。再抗告人對於原裁定提起再抗告，無非以：本件九十九年六
月二十八日為強制執行時，執行法院已將系爭執行標的物取交再
抗告人，系爭執行程序業已終結，無從停止執行，原法院竟認執
行程序尚未終結，適用法規顯有錯誤。且高雄地院認再抗告人因
停止執行之損害僅債權額五百八十萬元之利息損失，所裁定之擔
保金五十八萬元，顯非相當並確實之擔保，有損再抗告人之權益
，於法亦有不當云云為論據，惟查再抗告人所陳上開理由，係就
原法院認定執行程序已否終結及所酌定之擔保金是否過高之事實
為爭執，要與適用法規是否顯有錯誤無涉，其再抗告自非合法。
據上論結，本件再抗告為不合法。依強制執行法第三十條之一，
民事訴訟法第四百九十五條之一第二項、第四百八十一條、第四
百四十四條第一項、第九十五條、第七十八條，裁定如主文。
中    華    民    國  一○○  年    三    月  二十五  日
                      最高法院民事第二庭
                          審判長法官  吳  正  一  
                                法官  葉  勝  利  
                                法官  阮  富  枝  
                                法官  陳  重  瑜  
                                法官  魏  大  喨  
本件正本證明與原本無異
                                      書  記  官  
中    華    民    國  一○○  年    四    月    六    日
                                                      K